最高法院刑事判決　　　　　　九十四年度台上字第五六五三號
　　上　訴　人　台灣高等法院台南分院檢察署檢察官
　　被　　　告　乙○○
　　　　　　　　甲○○
　　　　　　　　　　　　2段1.
　　　　　　　　　　　　42號.
上列上訴人因被告等妨害風化案件，不服台灣高等法院台南分院
中華民國九十二年一月二十一日第二審更審判決（九十一年度上
更(一)字第六一七號，起訴案號：台灣台南地方法院檢察署八十八
年度偵字第一三八０四號），提起上訴，本院判決如下：
    主  文
原判決撤銷，發回台灣高等法院台南分院。
    理  由
本件原判決以被告乙○○、甲○○妨害風化案件，經第一審法院
判決後，第一審法院之法警係於民國八十九年六月五日，送達判
決正本於承辦檢察官張太龍，不惟有第一審法院送達證書、及院
內文件送達證明簿存卷足稽，並經證人即送達法警吳淑靜在原審
結證屬實，且第一審法院法警送達之八十九年六月五日，該承辦
檢察官並無差假情事，復經原審向台灣台南地方法院檢察署函查
屬實，有該署九十二年一月十三日南檢玲人字第０九二０五五０
０一八號函，附於原審法院卷為憑。則依卷附之第一審法院送達
證書，承辦檢察官雖蓋用八十九年六月十三日收受之送達戳記，
並於向第一審法院提起上訴函時，載明承辦檢察官係於八十九年
六月十三日收受判決正本。然依上開說明，本件第一審判決正本
既已於八十九年六月五日合法送達承辦檢察官，其上訴期間截至
八十九年六月十五日即已屆滿，其期間之末日又非星期日、紀念
日、或其他休息日，乃竟延至八十九年六月十九日始行提起上訴
，顯已逾期，其上訴自非合法，而予駁回，固非無見。
惟按上訴期間為十日，自送達判決後起算，刑事訴訟法第三百四
十九條前段定有明文。又對於檢察官之送達，應向承辦檢察官為
之；承辦檢察官不在辦公處所時，向首席檢察官（即檢察長）為
之，同法第五十八條亦定有明文。因此判決書對於檢察官為送達
，應於辦公處所向承辦檢察官為之，如承辦檢察官因公執行職務
（如：開庭、開會、內外勤）或差假不在辦公處所，或有其他不
能收受（簽收）送達文書之障礙事由存在時，則應即向首席檢察
官（檢察長）為之；倘已在辦公處所會晤承辦檢察官，並將應送
達之文書交付檢察官，因檢察官客觀上已可簽收該文書，乃故不
即時簽收，即應認當時已合法送達。本件第一審法院法警吳淑靜
係於八十九年六月五日將第一審判決送至承辦檢察官張太龍之辦
公處所，固經吳淑靜結證屬實，而張太龍於該日並無差假情事，
亦經台灣台南地方法院檢察署函覆在卷，但吳淑靜於原審證稱其
已不記得送達當時檢察官是否在場（見原審卷第四十三頁背面）
，又張太龍檢察官於八十九年六月五日上班時間有無因內外勤、
開會或開庭而不在辦公室之情形，上述檢察署函亦未載明，則吳
淑靜之送達第一審判決正本究竟有無依刑事訴訟法第五十八條之
規定為之，承辦檢察官有無故不即時簽收判決之情形，既尚屬不
明，乃原審未進一步詳查釐清，即率以第一審判決已於八十九年
六月五日合法送達於承辦檢察官，並認承辦檢察官於八十九年六
月十九日始提起第二審上訴，已逾上訴期間，而駁回檢察官在第
二審之上訴，顯有未合。上訴意旨指摘原判決違法，尚非全無理
由，應認仍有發回更審之原因。
據上論結，應依刑事訴訟法第三百九十七條、第四百零一條，判
決如主文。
中　　華　　民　　國　九十四　年　　十　　月　 十三 　日
                      最高法院刑事第十庭
                          審判長法官  陳　正　庸
                                法官  賴　忠　星
                                法官  王　居　財
                                法官  林　開　任
                                法官  林　立　華
      本件正本證明與原本無異
                                      書  記  官
中　　華　　民　　國　九十四　年　　十　　月　 十七　 日
                                                      Ｃ
